# 陈版，同一控制下企业之间发生关于所投资联营公司的会计处理

提问人：大脸 时间：2014-11-26 00:53:46
陈版，公司B/C都为公司A的全资子公司。公司B持有公司D的40%股份。 2014 年，公司B将其持有的对公司D的20%的股份转让给公司C。 那么对于公司C，对于这一股权交易，应如何进行会计处理。
IFRS下，EY有一个Q&A，认为这里有一个policy of choice，即 1 ）acquisition accounting 或是 2 ）pooling of interests。
那么在PRC GAAP下，是否也可以有policy of choice，或是必须为acquisition accounting？
谢谢

回答人：chenyiwei
PRC GAAP下没有这种policy choice。双方应分别按照股权投资的处置和取得（非企业合并）进行会计处理。